最高法院民事裁定　　　　　　九十六年度台上字第一九四三號
上　訴　人　乙 ○ ○
　　　　　　　　　　　5號
　　　　　　甲○○○
共　　　同
訴訟代理人　江 錫 麒律師
被 上訴 人　丙 ○ ○
　　　　　　丁 ○ ○
上列當事人間請求拆屋還地等事件，上訴人對於中華民國九十六
年六月五日台灣高等法院台中分院第二審判決（九十六年度重上
字第三四號），提起上訴，本院裁定如下：
    主  文
上訴駁回。
第三審訴訟費用由上訴人負擔。
    理  由
按上訴第三審法院，非以原判決違背法令為理由，不得為之。又
提起上訴，上訴狀內應記載上訴理由，其以民事訴訟法第四百六
十九條所定事由提起第三審上訴者，應於上訴狀內表明原判決所
違背之法令及其具體內容，暨依訴訟資料合於該違背法令之具體
事實。其依同法第四百六十九條之一規定提起上訴者，並應具體
敘述為從事法之續造、確保裁判之一致性或其他所涉及之法律見
解具有原則上重要性之理由。同法第四百六十七條、第四百七十
條第二項分別定有明文。而依同法第四百六十八條規定，判決不
適用法規或適用不當者，為違背法令；依同法第四百六十九條規
定，判決有該條所列各款情形之一者，為當然違背法令。是當事
人提起第三審上訴，如合併以同法第四百六十九條及第四百六十
九條之一之事由為上訴理由時，其上訴狀或理由書應表明該判決
所違背之法令條項，或有關判例、解釋字號，或成文法以外之習
慣或法理等及其具體內容，暨係依何訴訟資料合於該違背法令之
具體事實，並具體敘述為從事法之續造、確保裁判之一致性或其
他所涉及之法律見解具有原則上重要性之理由。如未依上述方法
表明，或其所表明者與上開法條規定不合時，即難認為已合法表
明上訴理由，其上訴自非合法。本件上訴人對於原判決提起第三
審上訴，雖以該判決違背法令為由，惟核其上訴理由狀所載內容
，係就原審取捨證據、認定事實及解釋契約之職權行使所論斷：
被上訴人為坐落苗栗縣頭份鎮○○段山下小段四三四、四三四之
二、四三五、四三五之二地號土地（下稱系爭土地）所有人，上
訴人分別在系爭土地上建蓋如第一審判決附圖（下稱附圖）所示
建物，惟上訴人既未能舉證證明其有何占有之正當權源，而其所
提「利欣實業有限公司退股協意書」，亦僅能證明訴外人陳瑞麟
與其他共有人間就系爭土地有使用借貸之關係，尚不足以證明租
賃關係之存在，自不能以之對被上訴人主張係屬有權占有。從而
，被上訴人依民法第七百六十七條之規定，請求上訴人分別拆除
其分別無權占用系爭土地如附圖所示之建物並返還土地，及給付
按系爭土地申報總價額年息百分之七計算相當於租金之不當得利
，即屬正當等情，指摘為不當，並就原審命為辯論及已論斷者，
泛言謂為違法，而非表明該判決所違背之法令及其具體內容，暨
依訴訟資料合於該違背法令之具體事實，更未具體敘述為從事法
之續造、確保裁判之一致性或其他所涉及之法律見解具有原則上
重要性之理由，難認其已合法表明上訴理由。依首揭說明，應認
其上訴為不合法。至上訴人以被上訴人依強制執行拍賣取得系爭
土地時，已知其上有上訴人甲○○○所有保存登記房屋，猶再為
該部分之請求，有違誠信原則及權利濫用情事乙節，係提起第三
審上訴始提出之新攻擊防禦方法，依民事訴訟法第四百七十六條
第一項規定，非本院所得斟酌，併予敘明。
據上論結，本件上訴為不合法。依民事訴訟法第四百八十一條、
第四百四十四條第一項前段、第九十五條、第七十八條、第八十
五條第一項前段，裁定如主文。
中　　華　　民　　國　九十六　年　　八　　月　 三十 　日
                      最高法院民事第七庭
                          審判長法官  朱　建　男
                                法官  顏　南　全
                                法官  鄭　傑　夫
                                法官  蘇　清　恭
                                法官  許　正　順
      本件正本證明與原本無異
                                      書  記  官
中　　華　　民　　國　九十六　年　　九　　月　 十二 　日
                                                      Ｅ
